# 请教陈版主:确认递延所得税负债问题

提问人：XK2410 时间：2015-04-04 05:47:21
政策性搬迁收入 120 万，重置土地 1120 万，税务计税基础l000万，这种税会差异是时间性差异吗？以前一直认为是永久性差异不要确认递延所得税负债。这种情况可以确认递延所得税负债吗？或者说有必要确认吗？☆↙

回答人：chenyiwei
这种情况属于暂时性差异（现在已经没有时间性差异的概念）。但基于“初始确认豁免”原则（既不是企业合并且初始确认时既不影响会计利润也不影响应纳税所得额的资产、负债初始确认，不确认递延所得税），可不确认递延所得税负债。

提问人：XK2410 时间：2015-04-04 11:13:01
陈版:如果将 120 万在所得税核算时己调减应纳税所得额@chenyiwei ，是否己属于初始确认豁免原则中影响当期应纳税所得额，应确认递延所得税负债

回答人：chenyiwei
如果调减了应纳税所得额，就说明本期应纳税所得额为零，所以“不影响应纳税所得额”。